臺灣士林地方法院交通事件裁定　　　100年度交聲字第984號
原處分機關　臺北市交通事件裁決所
異　議　人　張傳興
即受處分人
上列受處分人因違反道路交通管理處罰條例案件，對於臺北市交
通事件裁決所中華民國100 年10月4 日所為之處分（原處分案號
：北市裁罰字第裁22-A1A150703號），聲明異議，本院裁定如下
：
    主    文
異議駁回。
    理    由
一、原處分機關略以：異議人即受處分人張傳興於民國100 年7
    月17日9 時35分許，駕駛車牌號碼7166-VE 號自小客車，在
    民族東路70號前東向西道路跨越分向限制線違規迴轉，因而
    與對向駛來、由鄭翰又騎乘之車號951-CXN 普通重型機車發
    生碰撞，致騎士鄭翰又受傷。異議人有「在劃有分向限制線
    （雙黃線）之路段迴車」、「違反道路交通安全規則因而肇
    事致人受傷」之違規，依道路交通管理處罰條例第49條第2
    款及第63條第1 項、第61條第3 項之規定，裁處異議人罰鍰
    新臺幣（下同）900 元，並記違規點數1 點、3 點等語。
二、異議意旨則以：伊駕車沿民族東路東向西方向行駛，該路段
    係黃實線、黃虛線並列，伊係於綠燈時，在黃虛線處迴轉，
    並非在雙黃線違規迴轉而致肇事，請求撤銷原處分，諭知不
    罰云云。
三、按雙黃實線設於路段中，用以分隔對向車道，並雙向禁止超
    車、跨越或迴轉，道路交通標誌標線號誌設置規則第149 條
    第1 項第1 款第8 目定有明文。在設有禁止迴車標誌或劃有
    分向限制線，禁止超車線、禁止變換車道線之路段，不得迴
    車，道路交通安全規則第106 條第2 款亦已明訂。又汽車駕
    駛人迴車時，在設有禁止迴車標誌或劃有分向限制線、禁止
    超車線或禁止變換車道線之路段迴車，處新臺幣六百元以上
    一千八百元以下罰鍰；駕駛汽車違反道路交通安全規則，因
    而肇事致人受傷者，記違規點數三點；汽車駕駛人有第49條
    情形者，記違規點數一點，道路交通管理處罰條例第49條第
    2款、第61條第3 項、第63條第1 項亦有明文。
四、異議人固承認於上開時地與被害人鄭翰又發生車禍，致被害
    人受傷之事實，惟矢口否認有駕車在雙黃實線迴轉而致肇事
    之交通違規情事，辯稱：伊駕車迴轉處係黃虛線云云。經查
    ：
（一）異議人於100 年7 月17日9 時35分許，駕駛車號7166 -VE
      號自小客車，在民族東路70號前東向西道路迴轉，與對向
      駛來、由鄭翰又騎乘之車號951-CXN 普通重型機車發生碰
      撞，致騎士鄭翰又受有左腿粉碎性骨折、下巴擦傷、左眼
      腫脹等傷害，經原處分機關以異議人有「在劃有分向限制
      線（雙黃線）之路段迴車」、「違反道路交通安全規則因
      而肇事致人受傷」之違規，依道路交通管理處罰條例第49
      條第2 款及第63條第1 項、第61條第3 項之規定，裁處異
      議人罰鍰900 元，並記違規點數1 點、3 點等情，為異議
      人所不爭執，並有道路交通事故現場圖、臺北市政府警察
      局中山翻局交通分隊交通事故補充資料表、交通事故談話
      紀錄表、道路交通事故調查報告表、監視器錄影光碟及翻
      拍照片、事故現場照片（第27-51 頁）、裁決書（第9 頁
      ）在卷可稽。上開事實，堪以認定。
（二）異議人雖辯稱其駕車迴轉處係黃虛線，並非黃實線云云，
      惟被害人鄭翰又於警詢時陳稱：「…來到肇事處，突發現
      有輛自小客7166-VE 沿民族東路第1 車道未開啟左側方向
      燈快速的東向西迴轉…我見狀煞車，但我車前頭最後仍和
      該車右側車身不清楚何部位發生撞擊而肇事。我記得該車
      是在憲兵司令部側門黃網線內突然迴轉的…」等語，有鄭
      翰又交通事故談話紀錄表可稽（第31頁），而觀諸卷附事
      故現場照片（第44-45 頁），機車倒地及散落物散布處，
      確實較靠近於對向車道黃網線旁繪有雙黃實線之位置，且
      已超過被害人行向之黃虛線，又參酌被害人機車受損部分
      為前車頭，可見其確因係行進中不及閃避對向迴車而來之
      異議人車輛，致發生車禍，故被害人鄭翰又所述情節與現
      場事證相符，堪以採信。異議人雖又辯稱：因車禍發生後
      ，機車壓在被害人身上，故伊當時有把機車移開，現場圖
      繪製之機車倒地地點並非正確云云，然異議人移動機車之
      目的既僅為幫助被害人免遭機車重壓，當不致大幅度挪移
      機車或移動地上散落物，故現場圖及照片仍可大致呈現兩
      車碰撞地點，附此說明。從而，本件異議人確有於劃設分
      向限制線禁止迴轉路段違規迴轉，以致肇事致人受傷之違
      規行為，應堪認定。
五、綜上所述，本件異議人確曾於上揭時、地在劃有分向限制線
    之路段迴車，並因違反道路交通安全規則，而肇事致人受傷
    之違規行為。從而，原處分機關依道路交通管理處罰條例第
    49條第2 款及第63條第1 項、第61條第3 項之規定，裁處異
    議人罰鍰新臺幣（下同）900 元，並記違規點數1 點、3 點
    並無違誤。聲明異議意旨仍執前詞，指摘原處分違法，為無
    理由，應予駁回。
據上論斷，應依道路交通案件處理辦法第19條，裁定如主文。
中    華    民    國   100    年    12    月    15    日
                        交通法庭法  官  李宛玲
以上正本證明與原本無異。
如不服本裁定應於送達後 5日內向本院提出抗告狀。
                                書記官  李佳姿
中    華    民    國   100    年    12    月    16    日